【裁判字號】    97,交簡上,166
【裁判日期】    971119
【裁判案由】    公共危險
【裁判全文】
臺灣臺南地方法院刑事判決           97年度交簡上字第166號
上  訴  人
即  被  告  乙○○
上列上訴人即被告因公共危險案件，不服本院97年度交簡字第16
58號中華民國97年8月25日第一審判決（聲請簡易判決處刑案號
：97年度偵字第8505號），提起上訴，本院管轄之第二審合議庭
判決如下：
    主  文
上訴駁回。
    事實及理由
一、本案經本院審理結果，認第一審判決對被告乙○○犯刑法第
    185條之3之服用酒類，不能安全駕駛動力交通工具而駕駛罪
    ，處有期徒刑6月，併科罰金新台幣4萬元，並諭知有期徒刑
    如易科罰金，罰金如易服勞役，均以新台幣1000元折算1日
    之折算標準，其認事、用法及量刑均無不當，應予維持，並
    引用檢察官聲請簡易判決處刑書記載之事實、證據及理由（
    如附件）。
二、公訴人所提出之上開證據資料及方法，業經本院於民國97年
    11月5日公開審理之始，經合議庭評議後當庭宣示具有證據
    能力並載明於審判筆錄（見本院97年11月5日審判筆錄）。
三、上訴人即被告乙○○上訴意旨係以：伊於案發當天係應客戶
    之邀約前往應酬，因客戶勸酒不便拒絕而喝了幾杯酒，當時
    並不知已過量，故仍自行駕車回家，一時失慮而誤觸法網，
    十分後悔，警詢中即坦承犯罪事實，且願意認罪，犯後態度
    良好，伊雖係第3次（原審誤為第4次）觸犯公共危險罪，但
    皆因客戶勸酒不便拒絕所致，然並未造成他人受害，原審量
    刑顯然過重，請求撤銷原判決，從輕量刑云云。經查：
  (一)被告前於90年間因公共危險案件，經本院以90年度新交簡字
    第654號判處罰金新台幣24000元，如易服勞役以銀元300元
    折算1日確定，並於91年6月3日罰金執行完畢；又於94年間
    因公共危險案件，經本院以94年度交簡字第2098號判處有期
    徒刑3月確定，並於95年3月10日易科罰金執行完畢；又於97
    年間因公共危險案件，經本院以97年度交簡字第854號判處
    有期徒刑3月確定，並於97年8月19日易科罰金執行完畢，有
    台灣高等法院被告前案紀錄表一份在卷可參，是本件被告為
    第4次觸犯公共危險罪，被告上訴意旨指摘原判決誤認被告
    係第3次觸犯公共危險罪云云，委無足採。
  (二)原審就刑法第57條刑罰裁量部分已認定：「爰審酌被告服用
    酒類後，其血液中酒精濃度換算呼氣後之酒精濃度為高達每
    公升1.38毫克，已不能安全駕駛動力交通工具，仍在深夜於
    臺一線駕駛小客車，其因酒後注意力減退而肇事之危險甚高
    ，且其在酒後操控力不佳之情形下，對其他駕駛人之生命安
    全有重大危害，影響公共往來安全甚鉅，並參酌其有3次因
    酒後駕車之公共危險紀錄，經本院分別判處罰金及短期自由
    刑在案，最後1次甫於95年3月10日執行完畢，本次係第4次
    再犯公共危險罪，素行非佳，顯見短期自由刑及罰金仍難使
    其心生警惕、及其智識程度」等一切情狀而為謹慎之裁量，
    量刑自屬合法妥適，並無所謂失當可言。
  (三)綜上，被告之上訴並無理由，應予駁回。
四、末按第二審判決書，得引用第一審判決書所記載之事實、證
    據及理由，對案情重要事項第一審未予論述，或於第二審提
    出有利於被告之證據或辯解不予採納者，應補充記載其理由
    ，刑事訴訟法第373條定有明文，併此敘明。
五、據上論斷，應依刑事訴訟法第455條之1第1項、第3項、第36
    4條、第373條、第368條，判決如主文。
本案經檢察官甲○○到庭執行職務
中    華    民    國    97    年    11    月    19    日
                  刑事第二庭    審判長法  官  蘇義洲
                                      法  官  吳坤芳
                                      法  官  黃瑪玲
以上正本證明與原本無異
不得上訴
                                      書記官  黃玉秀
中    華    民    國    97    年    11    月    19    日


司法院資訊處製作；財團法人民間司法改革基金會備份。
